【裁判字號】    88,易,66
【裁判日期】    890925
【裁判案由】    詐欺
【裁判全文】
臺灣花蓮地方法院刑事判決                            八十八年度易字第六六號
    公  訴  人  臺灣花蓮地方法院檢察署檢察官
    被      告  甲○○
右列被告因詐欺案件，經檢察官提起公訴（八十七年度偵字第一三二四號），本院判
決如左：
    主  文
甲○○無罪。
    理  由
一、公訴意旨略以：被告甲○○意圖為自己不法之所有，於民國八十六年七月四日，
    在花蓮縣吉安鄉○○○街一九三巷十三號，向乙○○之妹丙○○詐稱：欲借用Ｇ
    六─七五二０號汽車，二至三日即還車，使丙○○陷於錯誤而交付上開汽車，甲○○取得汽車後即他去，並未還車，丙○○、乙○○等人方知受騙，因認被告涉
    有刑法第三百三十九條第一項之詐欺罪云云。
二、按犯罪事實應依證據認定之，無證據不得推定其犯罪事實，刑事訴訟法第一百五
    十四條定有明文。次按告訴人之告訴，係以使被告受刑事訴追為目的，是其陳述
    是否與事實相符，仍應調查其他證據，以資審認。最高法院五十二年臺上字第一
    三００號著有判例可資參照。又刑法第三百三十九條第一項詐欺罪之成立，以意
    圖為自己或第三人不法所有，以詐術使人將本人或第三人之物交付為要件，是如
    無為自己或第三人不法所有之意圖，即不構成該罪，合先敘明。
三、被告甲○○、告訴人乙○○及證人丙○○經合法傳、拘均未到庭，被告於偵查中
    辯稱：乙○○係伊同居人朱玉蘭之女，系爭汽車係伊以周女名義購買後供周女使
    用，頭期款新臺幣（下同）十萬元係伊支付，嗣因周女常將該車貸與朋友使用，
    伊恐發生事故，遂將車取回交還銀行等語。經查證人即出售系爭汽車之富泰汽車
    股份有限公司（下稱富泰公司）業務員丁○○於本院調查時證稱：起先甲○○一
    人來店看車，周某因有跳票紀錄，故以乙○○名義分期付款購買系爭汽車，甲○○有以現金支付頭期款予伊，金額伊忘記，嗣伊將車開至吉安鄉交予乙○○，甲○○應亦在場，至何人繳納分期款伊不清楚等語。證人即丁○○之母余養玉則證
    稱：伊因本案見過乙○○一次，甲○○就系爭汽車有付過一萬元，至其他價款係
    何人所付伊不清楚，嗣因尚有尾款三萬五千元未付，而伊子已離職，故伊為之代
    墊，甲○○、乙○○有簽發二紙本票予富泰公司，伊代墊後富泰公司將二紙本票
    影本交予伊等語，並提出甲○○、乙○○共同簽發，到期日分別為八十六年六月
    三十日、七月三十日，金額各為一萬五千元、二萬元之本票影本附卷可稽。按游
    楚鴻為富泰公司業務員，其及其母余養玉與被告或乙○○間當無何恩怨，二人殊
    無甘冒刑罰之危險而偽證，堪認證人二人所述為真。次按系爭汽車之頭期款為九
    萬五千元，有富泰公司傳真說明附於八十七年度偵字第一三二四號卷第十六頁可
    參，與被告所稱十萬元相近，故倘若系爭汽車為乙○○購買，則被告殊無單獨來
    店看車、支付巨額頭期款於先，嗣復與乙○○共同簽發本票支付尾款於後之必要
    ，準此，被告所辯系爭汽車係伊以乙○○名義購買，尚屬有據而堪予採信，被告
    既為系爭汽車之實際所有人，本得自由使用該車，其縱將該車駛離，亦難認其主
    觀上有何不法所有意圖之可言，揆諸前揭說明，被告所為與刑法第三百三十九條
    第一項詐欺取財罪之構成要件尚屬有間，自不得論以該罪。此外，復查無其他積
    極證據足認被告有公訴人所指詐欺犯行，不能證明被告犯罪，自應為其無罪之諭
    知。
四、被告經合法傳喚，無正當理由不到庭，本院認係應諭知無罪之案件，爰不待其陳
    述逕行判決。
據上論斷，應依刑事訴訟法第三百零一條第一項、第三百零六條，判決如主文。
本案經檢察官李子春到庭執行職務。
中      華      民      國    八十九    年    九      月    二十五    日
                               臺灣花蓮地方法院刑事庭
                                   法  官  陳  文  通
右正本證明與原本無異。
如對本判決不服，應於送達後十日內，向本院提出上訴狀。（應抄附繕本）告訴人或
被害人如對於本判決不服者，應具備理由請求檢察官上訴，其上訴期間之計算係以檢
察官收受判決正本之日期為準。
                                   法院書記官
中      華      民      國       八 十 九     年     九    月   二十八  日


司法院資訊處製作；財團法人民間司法改革基金會備份。
